【裁判字號】    98,交聲,682
【裁判日期】    980721
【裁判案由】    違反道路交通管理處罰條例聲明異議
【裁判全文】
臺灣桃園地方法院交通事件裁定         98年度交聲字第682號
原處分機關  交通部公路總局新竹區監理所桃園監理站
異  議  人
即受處分人  乙○○
上列受處分人因違反道路交通管理處罰條例案件，對於原處分機
關中華民國98年01月14日所為之處分（原處分案號：桃監裁罰字
第裁52-DB0000000號）聲明異議，本院裁定如下：
    主  文
異議駁回。
    理  由
一、原處分意旨略以：異議人即受處分人（下稱異議人）乙○○
    於民國97年05月05日19時05分許，駕駛XV9-809 號重型機車
    （下稱系爭機車），行經桃園縣蘆竹鄉○○路與南崁路口，
    因「闖紅燈（直行南崁路往竹圍）」違規，經桃園縣政府警
    察局蘆竹分局員警依違反道路交通管理處罰條例第53條第1
    項之規定當場舉發，此有桃園縣政府警察局97年05月08日桃
    警局交字第DB0000000 號舉發違反道路交通管理事件通知單
    在卷可稽。嗣異議人未於應到案日期即97年05月23日前繳納
    罰鍰結案或提出陳述，經原處分機關於98年01月14日以異議
    人違反道路交通管理處罰條例第53條第1 項之規定，裁處異
    議人罰鍰新臺幣（以下同）4,500元，並記違規點數3 點。
二、聲明異議意旨略以：異議人於前揭時、地駕駛系爭機車行經
    上開路口，伊當時是在黃燈時騎越停止線，故伊並無闖紅燈
    云云。
三、按汽車駕駛人，行經有燈光號誌管制之交岔路口闖紅燈者，
    處新臺幣（下同）1,800 元以上5,400 元以下罰鍰，道路交
    通管理處罰條例第3 條第8 款、第53條第1 項定有明文。又
    按汽車駕駛人有前開第53條規定之情形者，除依該條處罰鍰
    外，並予記違規點數3 點，同條例第63條第1 項第3 款亦有
    明文規定。
四、經查：異議人固不否認違規當時有車輛越過停止線之事實，
    惟以前詞置辯，然異議人於前揭時、地駕駛系爭機車行經上
    開路口，有闖紅燈之行為等情，業據證人即本件舉發員警甲
    ○○於本院調查時結稱：如是像異議人說的狀況，伊不會舉
    發闖紅燈，伊會舉發闖紅燈是表示駕駛人於燈號轉換紅燈後
    還向前行駛，及至少車輛已行駛到路中央。且異議人遭舉發
    時，並不爭執，如異議人有爭執伊就會有印象等語（見本院
    98 年05 月11日訊問筆錄）。而證人甲○○雖係本件舉發員
    警，惟其到庭所陳述之上開舉發經過，尚無違反經驗或論理
    法則之處，且遍查本件卷存證據資料，亦無任何積極證據足
    以證明上開證人前揭所述係虛偽不實，亦無足可顯信上開證
    人陳述不可採信之品性證據或前科證據存在，自不得因上開
    證人為本件開單舉發異議人之員警，即遽予否認其上開證述
    之可信性，況上開證人與異議人間素昧平生，並無仇隙嫌怨
    ，而警員執行公務時，本身即受有行政懲處責任之監督，且
    到庭具結作證，更係以刑事責任擔保其證言之真實性，從而
    ，證人甲○○於本院調查時所結證前情，應堪採信屬實。末
    按，交通警員掣單舉發違反道路交通管理處罰條例所列之違
    規事實，本質上為行政處分，係公務員基於職務上權力，依
    法就特定之具體事件所為具有公法上效果之單方行政行為，
    基於公務員為公法上行為具有公信力之原則，該行政處分當
    可被推定為真正，其據以依法處分之事實認定亦為真正無誤
    ，本此公信原則，乃立法者賦予行政機關制定違反道路交通
    管理事件統一裁罰基準及處理細則，使勤務警員得當機處分
    ，以達其維護交通秩序、安全之行政目的。反之，若謂公務
    員一切行政行為均需預留證據以證其實，則國家行政勢必窒
    礙難行。據此，刑事訴訟法就犯罪證據有關之規定中，與屬
    行政秩序罰之交通違規裁罰本質不合之部分，自不在準用之
    列。法院若查無證據足資證明員警有捏造事實違法取締之情
    事，則執勤警員本其維護交通秩序、安全職責所為之舉發，
    自應受到合法、正確之推定。本院就證人甲○○前開證言在
    查無顯著瑕疵或與事實不符之處，其證述自屬可信。故異議
    人其於前揭時地闖紅燈之行為，既堪以認定，猶執前詞指摘
    ，尚無可採。
五、綜上所述，本件事證明確，異議人於前揭時、地駕車行經有
    燈光號誌管制之交岔路口闖紅燈之違規行為確堪認定。從而
    ，原處分機關依前揭道路交通管理處罰條例第53條第1 項、
    違反道路交通管理事件統一裁罰基準及處理細則第43條、第
    44條、第67條暨違反道路交通管理事件統一裁罰標準表之規
    定，裁處異議人罰鍰4,500 元，並依同條例第63條第1 項第
    3 款規定，併予記違規點數3 點，核無違誤。異議人之異議
    ，為無理由，應予駁回。
據上論斷，應依道路交通案件處理辦法第19條，裁定如主文。
中    華    民    國    98    年    7     月    21    日
                        臺灣桃園地方法院交通法庭
                                法  官  柯姿佐
以上正本證明與原本無異。
如不服本裁定，應於裁定送達後5 日內向本院提出抗告狀。
                                書記官  王明玉
中    華    民    國    98    年    7     月    22    日


司法院資訊處製作；財團法人民間司法改革基金會備份。
